# 股权激励的问题请教

提问人：zyqlucsuc@163.c 时间：2020-03-06 08:05:29
陈版您好！
我公司有限制性股权激励计划， 2015 年 12 月 31 日授予激励对象 1000 万股，各年摊销情况如下：
首次解锁部分第二次解锁部分第三次解锁部分年度摊销费用合计解锁数量700.00525.00525.00–公允价值1,020.00765.00765.00累计借管理费用贷资本公积金额年摊销费用900.00350.00250.001,500.002017年摊销费用100.00380.00270.00750.002018年摊销费用-30.00270.00300.00合计1,000.00760.00790.002,550.00现在如果：假设一激励对象最初授予是 50 万股， 2016 年 12 月为第一个解禁期， 2017 年 12 月为第二个解禁期，每个解禁期均满足解禁条件，该员工的第一个解禁期的解禁比例是40%，后续解禁每次解禁30%。 2018 年 5 月有 1 个激励对象离职，
计算离职人员应冲回的摊销费用为：
（ 1 ）该员工离职前的股份数为：50-5040%-5030%=15万股，也就是尚未解禁的股份数，（ 2 ）第三次解禁中单位摊销金额=765/525=1.46元/每股，那么该离职对象尚未 15 万股，累计在第三个解锁期确认的费用为：15*1.46=21.9万元
（ 3 ）由于该员工是 5 月份离职，五月份前面的费用仍然需要摊销，需要冲掉的是6-12的金额，那么21.9/12*7=12.78万元，也就是在 2018 年需要确认的摊销成本为300-12.78=287.22万元。
请问，陈版，我的理解对吗？首先离职需要冲掉他的激励费用，其次冲掉离职人员的激励费用的时候要考虑上他的时间权重。

回答人：chenyiwei
激励对象在等待期内离职，意味着未满足可行权条件中的服务期限条件。对尚未解锁的这部分限制性股票（此处为第三批次），本期不再确认与该激励对象相关的股份支付费用，并将前期累计已确认的股份支付费用和资本公积在本期冲回（计入本期损益）。而不是以离职日为界确定本期应确认的摊销费用。该员工的第三批次 15 万股对应的股份支付费用累计金额为零。